【裁判字號】    89,親,85
【裁判日期】    900531
【裁判案由】    確認非婚生子女
【裁判全文】
臺灣士林地方法院民事判決  八十九年度親字第八五號
    原      告  丁○○
    被      告  乙○○
                丙○○
                甲○○
    法定代理人  戊○○
右當事人間否認子女事件，本院判決如左：
    主      文
確認被告乙○○（民國○○○年○月○○日生，身分證統一編號Ｚ00000000
0號）、丙○○（民國○○年○月○○○日生，身分證統一編號Ｚ00000000
0號）、甲○○（民國○○○年○月○日生，身分證統一編號Ｚ000000000
號）均非原告之婚生子女。
訴訟費用由被告負擔。
    事      實
甲、原告方面：
一、聲明：如主文所示。
二、陳述：原告與被告戊○○於民國六十七年十一月十日結婚，其後被告戊○○於七
    十三年間即離家出走，並在八十九年十一月十六日與原告離婚，在婚姻期間內，
    被告戊○○先後於七十八年八月十一日、八十年六月二十三日、八十二年六月六
    日生下被告乙○○、丙○○、甲○○，惟原告自被告戊○○離家出走後，迄未再
    與被告戊○○同居，被告乙○○、丙○○、甲○○顯非被告戊○○自原告受胎所
    生之子女，原告原不知此情，及至八十九年十一月間，被告戊○○返回屏東與原
    告辦理協議離婚時，原告始知被告乙○○、丙○○、甲○○出生之事實，為此爰
    於法定期間內依法訴請判決如聲明。
三、證據：提出戶籍謄本、離婚協議書。
          聲請鈞院囑託醫院鑑定原告與被告乙○○、丙○○、甲○○之親子血緣關
          係。
乙、被告方面：
一、聲明：同意原告之請求。
二、陳述：被告戊○○確實未曾告知原告關於被告乙○○、丙○○、甲○○出生之事
    實，原告並非被告乙○○、丙○○、甲○○之生父。
    理      由
一、本件原告主張其與被告戊○○於六十七年十一月十日結婚，其後被告戊○○於七
    十三年間即離家出走，並在八十九年十一月十六日與原告離婚，在婚姻關係存續
    期間內，被告戊○○先後於七十八年八月十一日、八十年六月二十三日、八十二
    年六月六日生下被告乙○○、丙○○、甲○○三位子女，均受推定為原告與被告
    戊○○之婚生子女，惟原告自被告戊○○離家出走後，迄未再與被告戊○○同居
    ，被告乙○○、丙○○、甲○○顯非被告戊○○自原告受胎所生之子女等情，業
    據其提出戶籍謄本二件為證，且經本院囑託行政院國軍退除役官兵輔導委員會台
    北榮民總醫院鑑定結果：可以排除原告與被告乙○○、丙○○、甲○○之親子血
    緣關係，且總排除能力為百分之九十九點九九九九八，有該醫院九十年二月二十
    七日（90）北總內字第二一七一二號函及親子鑑定報告書在卷可稽，足見原告主
    張被告乙○○、丙○○、甲○○非被告戊○○自原告受胎所生之子女，應堪信實
    。
二、按從子女出生日回溯第一百八十一日起至第三百零二日止為受胎期間，妻之受胎
    係在婚姻關係存續中者，推定其所生子女為婚生子女，民法第一千零六十二條第
    一項、第一千零六十三條第一項定有明文。惟如夫妻之一方能證明妻非自夫受胎
    者，得提起否認之訴，但應於知悉子女出生之日起，一年內為之，同法第一千零
    六十三條第二項亦定有明文。查原告與被告戊○○於六十七年十一月十日結婚，
    於八十九年十一月十六日離婚，被告戊○○先後在七十八年八月十一日、八十年
    六月二十三日、八十二年六月六日生下被告乙○○、丙○○、甲○○三位子女，
    自被告乙○○、丙○○、甲○○出生之日回溯第一百八十一日起至第三百零二日
    止，被告戊○○受胎期間確係在其與原告婚姻關係存續中，依上開條文規定，自
    應推定被告乙○○、丙○○、甲○○為原告與被告戊○○之婚生子女。惟原告既
    已能證明被告乙○○、丙○○、甲○○並非被告戊○○自原告受胎所生，已如前
    述，且原告於八十九年十一月間，始知悉被告乙○○、丙○○、甲○○出生之事
    實，亦經被告戊○○自陳在卷，參諸上開條文規定，上開推定自足以推翻之。從
    而，原告於知悉被告乙○○、丙○○、甲○○出生之日起一年內提起本件訴訟，
    請求判決確認被告乙○○、丙○○、甲○○非原告之婚生子，自屬正當，應予准
    許。
三、據上論結，本件原告之訴為有理由，依民事訴訟法第七十八條、第八十五條第一
    項前段，判決如主文。
中      華      民      國    九十      年      五      月    三十一    日
                                        臺灣士林地方法院民事第三庭
~B法      官  蔡文育
右為正本係照原本作成。
如對本判決上訴須於判決送達後廿日內向本院提出上訴狀。
中      華      民      國    九十      年      六      月      四      日
~B法院書記官  黃瑞華


司法院資訊處製作；財團法人民間司法改革基金會備份。
